臺灣彰化地方法院刑事判決　　　　　　 100年度訴字第1400號
公　訴　人　臺灣彰化地方法院檢察署檢察官
被　　　告　童正閔
上列被告因違反毒品危害防制條例案件，經檢察官提起公訴（
100年度毒偵字第1811號），本院合議庭裁定由受命法官獨任進
行簡式審判程序判決如下：
    主      文
童正閔施用第一級毒品，累犯，處有期徒刑捌月。
    事實及理由
一本件犯罪事實及證據均引用附件起訴書之記載。被告童正閔係
  於民國100年7月10日晚上某時在彰化縣花壇鄉○○村○○街22
  2巷91號住處注射施用第1級毒品海洛因，業據其於本院審理中
  供承在卷，此部分犯罪事實及證據均應補充。
二被告施用第1級毒品海洛因1次，核其所為，係犯毒品危害防制
  條例第10條第1項之罪。被告施用毒品前持有毒品之低度行為
  ，應為施用毒品之高度行為所吸收，不另論罪。被告前科如起
  訴書所述，並有臺灣高等法院被告前案紀錄表可憑，其受有期
  徒刑之執行完畢，5年內故意再犯本案有期徒刑以上之罪，為
  累犯，應依刑法第47條第1項規定加重其刑。爰審酌被告素行
  欠佳，前曾施用毒品，未思悔改，缺乏禁絕毒害決心，惟所犯
  係戕害自身健康，尚未危害他人，於本院審理中坦承犯行，態
  度良好及其他一切情狀，量處如主文所示之刑，以資懲儆。
三如不服本判決，得於判決送達後10日內向本院提出上訴狀，上
  訴於上級法院（應敘述具體理由，並附繕本，上訴狀勿逕送上
  級法院）。
四依刑事訴訟法第273條之1第1項、第299條第1項前段、第310條
  之2、第454條第2項，毒品危害防制條例第10條第1項，刑法第
  11條、第47條第1項，判決如主文。
本案經檢察官紀雅惠到庭執行職務。
中    華    民    國   100    年    12    月    22    日
                          刑事第三庭  法  官  廖政勝
以上正本證明與原本無異。
中    華    民    國   100    年    12    月    22    日
                                      書記官  莊何江
附錄：
毒品危害防制條例第10條
施用第一級毒品者，處六月以上五年以下有期徒刑。
施用第二級毒品者，處三年以下有期徒刑。
附件：
臺灣彰化地方法院檢察署檢察官起訴書
                                   100年度毒偵字第1811號
    被      告  童正閔  男  32歲（民國OO年OO月OO日生）
                        住彰化縣花壇鄉○○村○○街222巷9
                        1號
                        國民身分證統一編號：Ｚ000000000號
上列被告因違反毒品危害防制條例案件，業經偵查終結，認應提
起公訴，茲敘述犯罪事實、證據並所犯法條如下：
        犯罪事實
一、童正閔前因施用毒品案件，經送觀察、勒戒後，認無繼續施
    用毒品之傾向，於民國96年4月13日執行完畢釋放，並經本
    署檢察官以95年度毒偵字第2880號、96年度毒偵字第241號
    、第497號為不起訴處分確定。復於98年間因施用毒品案件
    ，經臺灣彰化地方法院以99年度訴字第50號判處有期徒刑7
    月確定，於99年12月3日執行完畢。詎猶不知悔改，復基於
    施用第一級毒品海洛因之犯意，於100年7月12日上午10時許
    回溯3日內之某時點，在不詳地點，以不詳方式，施用第一
    級毒品海洛因1次。嗣於100年7月12日，為警持搜索票在其
    位於彰化縣花壇鄉○○村○○街222巷91號住處執行搜索查
    獲，經採集其尿液送驗後，結果呈嗎啡陽性反應。
二、案經彰化縣警察局員林分局報告偵辦。
        證據並所犯法條
一、訊據被告童正閔矢口否認前揭犯行，辯稱：最後一次是於
    100年7月初某日施用第一級毒品海洛因云云。經查：被告於
    100年7月12日為警採集之尿液，經送鑑驗結果呈嗎啡陽性反
    應，有彰化縣警察局員林分局委託檢驗所尿液與真實姓名對
    照單、詮昕科技股份有限公司出具之濫用藥物尿液檢驗報告
    （原樣編號：B304、報告編號：00000000）各1紙在卷可稽
    。足認被告於前揭時點確有施用第一級毒品海洛因之犯行。
    此外，復有本署刑案資料查註紀錄表及全國施用毒品案件紀
    錄表附卷可參。被告於觀察、勒戒執行完畢釋放後，5年內
    再犯施用毒品犯嫌堪予認定。
二、核被告所為，係犯毒品危害防制條例第10條第1項之施用第
    一級毒品罪嫌。被告前曾受犯罪事實欄所述有期徒刑之執行
    ，有本署刑案資料查註紀錄表在卷可按，其於有期徒刑執行
    完畢後，5年以內故意再犯有期徒刑以上之本罪，為累犯，
    請依刑法第47條第1項之規定加重其刑。
三、依毒品危害防制條例第23條第2項、刑事訴訟法第251條第1
    項提起公訴。
    此  致
臺灣彰化地方法院
中    華    民    國   100    年    10    月    31    日
                              檢  察  官   余  建  國
本件正本證明與原本無異。
中    華    民    國   100    年    11    月    3     日
                              書  記  官   何  國  瑋
附錄所犯法條：
毒品危害防制條例第10條
施用第一級毒品者，處 6 月以上 5 年以下有期徒刑。
施用第二級毒品者，處 3 年以下有期徒刑。